Sérgio Renato de Bastos Lima Fone: 51-998566333

Travessa Jaguarão, 60 – Apto 1004 – Torre A / Bairro São João.

CEP: 90520-070 Cidade: Porto Alegre - RS Data de nascimento: 17/10/1974 CNH: AB

e-mail: limasrb@gmail.com

Objetivo:

 Comercial Pós-vendas, atendimento ao cliente B2B e B2C, logística/operacional e área administrativa.

Resumo das qualificações

Profissional com conhecimento nas áreas administrativas e pós-vendas, com experiência em gestão de pessoas, compliance, treinamento e desenvolvimento, controle de custos e indicadores de desempenho (KPI´s), atendimento a cliente B2B e B2C, sistema S.A.P. e E.R.P. Aplicações de ferramentas de gestão. Experiência em logística/operações.

Experiências profissionais:

FRIGELAR COM E INDÚSTRIA LTDA

- De: 01/2016 a 12/2019 Cidade: Porto Alegre RS
- Função: Coordenador Nacional
 - Administração e gerenciamento de equipes internas e externas (Lojas/filiais).
 - Recrutamento e seleção de novos colaboradores.
 - > Treinamento, desenvolvimento e avaliação de desempenho.
 - Plano de cargos e salários.
 - Gerenciamento dos processos na área.
 - Criação, elaboração e avaliação de indicadores e Compliance (KPI) da área.
- Elaboração de Projetos e fluxogramas de processos.
- Elaboração do Procedimento Operacional Padrão (P.O.P.).
- Controle de custos com avaliações de recursos empregados no processo.
- Previsão orçamentária.
- Implantação de processo logístico nas filiais.
- Planejamento das atividades operacionais da empresa tais como armazenamento, distribuição, transportes, comunicações e logística reversa junto ao fornecedor.
- Gerenciamento de recursos materiais e financeiros da área.
- Controle dos processos operacionais e avaliação de seus resultados.
- Gerenciamento do estoque de peças em garantia com implantação de inventários cíclicos.
- > Tratativas com fornecedores.
- Analise e tratativas de Contratos para fornecedores em conjunto com a área Jurídica.
- Elaboração e implantação das politicas de atendimento a clientes B2B e B2C.
- > Implantação do Serviço de Atendimento em Garantia (S.A.G).
- Medição de atendimentos com meta de aberturas e finalizações de chamados.
- > Atuação na contratação e validação de serviços de terceiros e parceiros técnicos.
- Gerenciamento da área de Ouvidoria e Reclame Aqui.
- Condução e negociação para venda de produtos do estoque garantia.
- Controle de carteira de clientes.

CONSULTORIA DE PROCESSOS - AUTÔNOMO

• De: 08/2013 a 11/2015

Cidade: Porto Alegre – RS

Cidade: Porto Alegre – RS

- Projetos e Mapeamento da Estrutura Organizacional.
- Realinhamento de Processos.
- Controle financeiro de custos e orçamento anual.
- Elaboração de Indicadores de Desempenho (KPI's).
- Elaboração de Manuais e P.O.P. s (Procedimento Operacional Padrão).
- Planejamento de Gestão Estratégica e inovação.
- Atendimento ao cliente com foco em qualidade e satisfação do cliente.
- > Treinamento e desenvolvimento de colaboradores.
- Work Shops.
- Gestão de pessoas.
- Compliance.

C.R. LOCAÇÕES

- De: 02/2013 a 07/2013
- Função: Gerente Operacional
- Gerenciamento da unidade.
- Administração e gerenciamento de equipes internas.
- Recrutamento e seleção de novos colaboradores.
- > Treinamento, desenvolvimento e avaliação de desempenho.
- Plano de cargos e salários.
- Gerenciamento dos processos na área.
- Criação, elaboração e avaliação de indicadores (KPI) da área.
- Elaboração de Projetos e fluxogramas de processos.
- Controle de custos com avaliações de recursos empregados no processo.
- Atendimento a clientes pré e pós-venda.
- Coordenação do nível de serviço entregue aos clientes.
- Controle de contas a pagar e receber, fluxo de caixa, pagamentos de terceiros, desenvolvimento e negociação de novos fornecedores, controle e manutenção de frota.
- Planejamento e controle dos meios de transportes utilizados pela empresa. Controle de demanda e provisões diárias, gerenciamento da programação da produção, avaliação de recursos e capacidade produtiva.
- Armazenamento/estoque, entrada e saída de mercadorias, distribuição e o transporte de produtos, atendendo pedidos de vendas e prazos de entrega. Planejamento e programação dos pedidos de compras e cadastro de produtos.
- Programação de entregas e coletas de mercadorias.
- Controle de carteira de clientes.

STEMAC S.A. GRUPOS GERADORES

- De: 05/1999 a 09/2003 e 09/2004 a 1/2013
 Cidade: Porto Alegre RS
- **Função:** Coordenador regional de operações
 - Administração e gerenciamento de equipes internas e externas (filiais).
 - Recrutamento e seleção de novos colaboradores.
 - Treinamento, desenvolvimento e avaliação de desempenho.
 - Plano de cargos e salários.
 - Gerenciamento dos processos na área.
 - Criação, elaboração e avaliação de indicadores (KPI) da área.
 - Elaboração de Projetos e fluxogramas de processos.

- Elaboração do Procedimento Operacional Padrão (P.O.P.).
- Gestão de compliance na área.
- Controle de custos com avaliações de recursos empregados no processo.
- Previsão orçamentária.
- Controle de carteira de clientes.
- Programação/roteirização de logística dos atendimentos.
- Controle de envio de peças e materiais, definição do modal de transporte a ser utilizado, com posterior acompanhamento de entrega/recebimento.
- Controle de estoque.
- Avaliação dos atendimentos junto aos clientes e acompanhamento do grau de satisfação.
- Visita a clientes.
- Acompanhamento de atendimento em campo da equipe técnica.
- Controle de manutenções corretivas, preventivas e preditivas.
- Acompanhamento dos serviços de oficina.
- Acompanhamento e definição de metas, venda de peças e orçamentos.
- Coordenação de contratos de manutenção preventiva.
- Atendimento a clientes pré e pós venda B2B e B2C.
- Captação e fidelização de clientes.
- Elaboração de estratégia de negociações.
- Analise e tratativas de Contratos aos clientes, elaborando cláusulas do ponto de visto técnico operacionais, em conjunto com a área Jurídica.

TRANSEICH ASSESSORIA E TRANSPORTES LTDA

- De: 12/2003 a 07/2004 Cidade: Porto Alegre RS
- Função: Assistente administrativo

Atividades:

- Controle e supervisão de coletas e entregas.
- Roteirização e programação de demanda.
- Controle e liberação de cargas e documentos para transporte Internacional.
- Elaboração e estratégia de melhorias de processos.
- > Atendimento a clientes.
- Rastreamento de mercadorias.
- Controle de estoque (via sistema WMS), acionamento de PCP.
- Busca de melhorias continuas para alinhamento dos processos
- Elaboração de KPI`s de controles.
- Apoio a área comercial com relação a pedidos.

Formação Acadêmica:

- Administração Faculdade São Francisco de Assis (UNIFIN)
- Técnico em Logística Escola Cristo Redentor (ULBRA)

Cursos e conhecimento:

- Desenvolvimento de Gestores, Desenvolvimento de Lideranças, Atendimento ao Cliente, Administrador de serviços, Gestão de Transportes, Analista de Processos e Sistemas Logísticos e Inglês.
- Internet, Pacote Office e Sistema S.A.P. e ERP.
- Prêmio de Reclame Aqui de melhor atendimento Brasil nos anos de 2018 e 2019.